

KONTAKT

- +49-152-25467238
- github.com/MariStakhovskaya
- Heinrich-Plett-Str. 79 34132 Kassel

SKILLS

- · React, Angular
- Redux, RTK
- Typescript, Javascript
- Axios, REST API, FORMS
- HTML, CSS
- GIT
- Postman
- Material UI

SPRACHE

- Deutsch / B2
- Russisch / Muttersprache
- Englisch / A2

EIGENSCHAFTEN

- Problemlosefahigkeit
- Flexibilität
- · Teamfähigkeit
- Hilfsbereitschaft
- Kreativität
- Eigenmotivation
- Offenheit

HOBBYS

- Programmierung
- Tanzen
- Reise

MARIA STACHOVSKI

Frontend-Entwicklerin

KURZPROFIL

Engagierte Frontend-Entwicklerin mit hoher Motivation und umfassender Erfahrung in der Entwicklung reaktiver und benutzerfreundlicher Anwendungen mittels HTML, CSS, JavaScript sowie moderner Frameworks wie React und Angular. Ich arbeite sowohl selbstständig als auch im Team hervorragend und finde effektive Lösungen für komplexe Herausforderungen.

BERUFLICHER WERDEGANG

2023 - heute

Frontend-Entwicklerin (ehrenamtlich) Startup Lernberg, Kassel

- Gestaltung und Implementierung von Angular-Komponenten
- API-Integration, Implementierung von HTTP-Anfragen, Autorisierung und State Management (NgRx)
- Übernahme der technischen Leitung des Frontend-Teams, einschließlich Aufgabenverteilung und Koordination der Zusammenarbeit mit Backend und Design

2015 - 2018

Stellvertretende Direktorin

11 Region GmbH, Minsk, Belarus

- Entwicklung & Betrieb eines Online-Shops (OpenCart)
- Erstellung von Landing Pages (HTML und CSS)
- Aufbau und Pflege eines Kundenstamms
- Kundenberatung

2004 - 2015

Bürokauffrau, Organisatorin für Wettbewerbe

Belarusdance e.V., Minsk, Belarus

- Erstellung und Verwaltung von Websites (WP, Joomla)
- Organisation und Durchführung der größten Tanzwettbewerbe
- Tätigkeit im Jury-Team des Wettbewerbs
- Büroarbeit

2004 - 2007

Tanztrainerin

- Leitung der Tanzgruppen und individuellen Trainings
- Organisation der Tanzworkshops und -wettbewerbe
- Koordination der Teamarbeit



<u>Portfolio</u>

AUSBILDUNG

2010 - 2016	Studium Lehramt Mathematik und Informatik Staatliche Pädagogische Universität, Minsk, Belarus Abschluss: Diplom (zwischen Bachelor und Master)
2004 - 2007	Studium Lehramt Mathematik und Informatik Staatliche Pädagogische Universität, Minsk, Belarus ohne Abschluss
1993 - 2004	Gymnasium, Schwerpunkt Mathematik Staatliche Schule 176, Minsk, Belarus Abschluss: Abitur

WEITERBILDUNG

Q4 2023 •	The Rolling scopes school Angular
Q1 2023	The Rolling scopes school React
2022 - 2023	The Rolling scopes school Javascript/Frontend
2021 - 2022	IT-Incubator React, Redux, RTK, Rest API, JavaScript, TypeScript
2011	MyFreedom HTML, CSS, Joomla

PROJEKTE

2007 - 2015	Belarusdance, Minsk, Belarus
	Organisatorin internationaler Tanzwettbewerbe mit
	5.000 Teilnehmern (jährlich).